---
output: github_document
---

<!-- README.md is generated from README.Rmd. Please edit that file -->

```{r, include = FALSE}
knitr::opts_chunk$set(
  collapse = TRUE,
  comment = "#>",
  fig.path = "man/figures/README-",
  out.width = "100%"
)
```

# vlcompanion

<!-- badges: start -->

<!-- badges: end -->

Obiettivo di vlcompanion facilitare il calcolo di alcune statistiche sulle COB e usare le funzioni per la creazione di dashboard.

## Installazione

Puoi installare al versione di sviluppo di vlcompanion da [GitHub](https://github.com/) con:

``` r
# install.packages("devtools")
devtools::install_github("gmontaletti/vlcompanion")
```

## Esempi

## La base dati Eventi - eventi simulati

il package contiene un datasetdi eventi simulati con un inizio, durata in giorni, una fine e tre fattori (genere, settore e area geografica).

### Usage

    data(eventi)

Il dataset non è una ricostruzione realistica, dato che tutti contratti simulati iniziano in un periodo specifico e risultano tutti conclusi entro tre anni. La struttura dele informazioni, generate casualmente, riflette quella di un vero archivio di COB.

La prima funzione `cosaldi()` calcola i saldi giornalieri fra avviamenti e cessazioni e il saldo cumulato, usando una variabile come raggruppamento.

Il risultato è una data table.

```{r example}
library(vlcompanion)
cosaldi(eventi, inizio, fine, area) |> head()

```

Dato un file di eventi con la struttura che segue:

```{r cars}
head(eventi)
```

è possibile generare un grafico a barre direttamente con la funzione \`cobarre()\`, passando come parametri il nome del data frame e una variabile di raggruppamento.

```{r pressure, echo = FALSE}
cobarre(eventi, area) 
```

La funzione \`cobplot()\` restitusce la curva dei saldi cumulati per una variabile di raggruppamento.

```{r}
cosaldi(eventi, inizio, fine, genere) |>
         cobplot(gruppo = genere)
```
